Minutes et répertoires du notaire Jean ALART, 18 février 1542 - 25 avril 1575 (étude VIII)
Archives nationales
- Minutes de Jean ALART, 18 février 1542 - 25 avril 1575; MC/ET/VIII/474 - MC/ET/VIII/513
  - Minutes. 1560, 17 avril - 1561, 4 avril, 17 avril 1560 - 4 avril 1561; MC/ET/VIII/495; registre. Document détérioré.
    - Acte concernant Jehan Coquillart, marchand drapier, bourgeois de Paris., 30 septembre 1560; MC/ET/VIII/495
      Coquillart, Jehan; négociant
    - Acte concernant Eustace Cossart l'ainé, marchand drapier à Paris, 16 décembre 1560; MC/ET/VIII/495
      Cossart, Eustace l'ainé; négociant
  - Minutes. 1561, 10 avril - 1561, 3 août, 10 avril 1561 - 3 août 1561; MC/ET/VIII/496; registre. Document détérioré.
  - Minutes. 1561, 5 août - 1561, décembre, 5 août 1561 - décembre 1561; MC/ET/VIII/497; registre. Document détérioré.
    Le début de l'article manque.
  - Minutes. 1562, 2 avril - 1563, 10 avril, 2 avril 1562 - 10 avril 1563; MC/ET/VIII/498; registre
  - Minutes. 1563, 14 avril - 1564, 1er avril, 14 avril 1563 - 1er avril 1564; MC/ET/VIII/499; registre. Document détérioré.
    Le premier feuillet manque.
    - Contrat de mariage entre Ponce 'Jacqueau', sculpteur et 'architecteur', et Philippe Duverger, fille de Jean Duverger, sergent à verge au Châtelet de Paris, et de Marguerite Lefèvre sa femme., 12 novembre 1563; MC/ET/VIII/499
      Documents du Minutier central des notaires de Paris, Histoire de l'art au XVIe siècle (1540-1600) [477 actes], par Catherine Grodecki, tome II, Sculpture, peinture et gravure, broderie, faïence et émaillerie, orfèvrerie et joaillerie, armes et armures, Paris, Archives nationales, 1986, p. 98, notice n° 613 (instrument de recherche imprimé dématérialisé, certaines notices sont plus détaillées dans la version intégrale accessible en ligne par la rubrique 'Autres instruments de recherche', voir contexte dans le Plan d’orientation général - Notaires de Paris, guides thématiques du Minutier).
      Documents du Minutier central des notaires de Paris, Histoire de l'art au XVIe siècle (1540-1600), par C. Grodecki, tome II, Sculpture, peinture et gravure, broderie, faïence et émaillerie, orfèvrerie et joaillerie, armes et armures, Paris, Archives nationales, 1986, 344 p.
      Jacqueau, Ponce; Duverger, Philippe; Duverger, Jean; Lefèvre, Marguerite
    - Acte concernant Pierre Plastrier, marchand drapier, bourgeois de Paris., 12 décembre 1563; MC/ET/VIII/499
      Plastrier, Pierre; négociant
    - Acte concernant Pierre Plastrier, marchand drapier, bourgeois de Paris et sa femme, Perrette Locquet., 11 mars 1564; MC/ET/VIII/499
      Plastrier, Pierre; Locquet, Pierrette; négociant
  - Minutes. 1564, 8 avril - 1565, 18 avril, 8 avril 1564 - 18 avril 1565; MC/ET/VIII/500; registre
    - Acte concernant Thibault Pelletier, marchand drapier, bourgeois de Paris., 5 juillet 1564; MC/ET/VIII/500
      Pelletier, Thibault; négociant
    - Acte concernant Pierre Plastrier, marchand drapier, bourgeois de Paris., 6 août 1564; MC/ET/VIII/500
    - Acte concernant Jacques Boulleduc, marchand drapier, bourgeois de Paris., 6 novembre 1564; MC/ET/VIII/500
    - Acte concernant Pierre Plastrier, marchand drapier, bourgeois de Paris., 8 février 1565; MC/ET/VIII/500
  - Minutes. 1565, 26 avril - 1566, 12 avril, 26 avril 1565 - 12 avril 1566; MC/ET/VIII/501; registre. Document détérioré.
    - Acte concernant Nicolas Le Pescheur, marchand drapier, bourgeois de Paris., 29 septembre 1565; MC/ET/VIII/501
      Le Pescheur, Nicolas; négociant
    - Bail à loyer pour 9 ans par Guyon Ledoulx, maître peintre à Paris, à André Delisle, marchand mercier, bourgeois de Paris., 10 janvier 1566; MC/ET/VIII/501; Fol.498
      bail; Ledoux, Guyon; Delisle, André; peintre; commerçant
    - Acte concernant Jacques Boulleduc, marchand drapier, bourgeois de Paris., 3 mars 1566; MC/ET/VIII/501
    - Contrat d'apprentissage pour cinq ans, au profit d'Henry Cibille, âgé de seize ans, entre Salomon Cibille, praticien à Orléans, demeurant sur la paroisse de l'aleu Saint-Mesmin, son père, et Robert Jullien, maître peintre et enlumineur, demeurant rue Saint-Honoré, moyennant la somme de 90 livres tournois dont 60 livres payables dans six mois et 30 livres dans un an., 20 janvier 1603 - 12 février 1603; MC/ET/VIII/501
      L'apprenti sera logé, nourri, chauffé et éclairé aux frais du maître. (1) A la suite:
      1603, 12 février. - Quittance par ledit Jullien d'une somme de 60 livres tournois..
      Compléments de description: (1) Le même jour, ledit Cibille met en apprentissage son fils Étienne, âgé de 13 ans, chez Michel Raymonneau, maître brodeur, demeurant en l'enclos du palais, moyennant la somme de 106 livres tournois.
      Précisions sur les lieux: Orléans (Loiret)--Aleu-Saint-Mesmin (paroisse de l')
      Documents du Minutier central concernant les peintres, sculpteurs et graveurs au XVIIe siècle (1600-1650) [études I à X, 1955 actes], par Marie-Antoinette Fleury, tome I, Paris, S.E.V.P.E.N, 1969, p. 350 (instrument de recherche imprimé dématérialisé, certaines notices sont plus détaillées dans la version intégrale accessible en ligne par la rubrique 'Autres instruments de recherche', voir contexte dans le Plan d’orientation général - Notaires de Paris, guides thématiques du Minutier).
      Documents du Minutier central concernant les peintres, sculpteurs et graveurs au XVIIe siècle (1600-1650), par Marie-Antoinette Fleury, tome I, Paris, S.E.V.P.E.N, 1969, LXXXIV-974 p.
      contrat d'apprentissage; quittance; Orléans (Loiret); Palais de Justice (quartier); Saint-Honoré (rue); Cibille, Etienne; Cibille, Henri; Cibille, Salomon; Jullien, Robert; Raymonneau, Michel; dessinateur; peintre; juriste
  - Minutes. 1566, 18 avril - 1566, 18 avril 1566 - 1566; MC/ET/VIII/502; registre
    - Acte concernant Marguerite Menant, veuve de Jacques Le Bossu et Geneviève Le Bossu, veuve de François Gobelin vivant marchand teinturier à Saint-Marcel-les-Paris., 22 avril 1566; MC/ET/VIII/502
      Saint-Marcel (faubourg); Le Bossu, Jacques; Le Bossu, Geneviève; Gobelin, François; commerçant; teinturier blanchisseur
    - Acte concernant Christophe Massyn, Docteur Régent en le Faculté de Médecine., 15 juillet 1566; MC/ET/VIII/502
      Massyn, Christophe
    - Achat d'une maison à Montauban, près Vaujours. - Vente par Guy Habart, maître chandelier de suif demeurant à Saint-Germain-des-Prés, et Marguerite Duparc sa femme, à Ponce 'Jacqueau', sculpteur et 'architecteur' demeurant à Paris, d'une maison, étables, cour et petit jardin devant, autre grand jardin derrière, tout le lieu clos de haies vives, contenant un arpent ou environ, assis en la grande rue du village de Montauban, paroisse de Vaujours, moyennant 190 livres tournois., 20 juillet 1566; MC/ET/VIII/502; fol. 175, 176
      Documents du Minutier central des notaires de Paris, Histoire de l'art au XVIe siècle (1540-1600) [477 actes], par Catherine Grodecki, tome II, Sculpture, peinture et gravure, broderie, faïence et émaillerie, orfèvrerie et joaillerie, armes et armures, Paris, Archives nationales, 1986, p. 100, notice n° 616 (instrument de recherche imprimé dématérialisé, certaines notices sont plus détaillées dans la version intégrale accessible en ligne par la rubrique 'Autres instruments de recherche', voir contexte dans le Plan d’orientation général - Notaires de Paris, guides thématiques du Minutier).
      Habart, Guy; Duparc, Marguerite; Jacqueau, Ponce
    - Acte concernant Maurice Defleurs, maître poupetier à Paris., 27 août 1566; MC/ET/VIII/502
      Métiers, personnes, lieux, 1540-1600 (1423 actes), par Catherine Grodecki, 1971-1986 (fichier papier entièrement dématérialisé; voir contexte dans le Plan d’orientation général - Notaires de Paris, guides thématiques du Minutier).
      Defleurs, Maurice
    - Acte concernant Thibault Pelletier, marchand drapier, bourgeois de Paris., 7 décembre 1566; MC/ET/VIII/502
  - Minutes. 1567, MC/ET/VIII/503; registre
    - Acte concernant Louis Thibault, docteur en la faculté de Médecine., 8 février 1567; MC/ET/VIII/503
      Thibault, Louis
    - Achat d'une maison à Saint-Marcel. - Vente par Jacques Pintor, serrurier demeurant à Saint-Marcel lès Paris, et Andrée de Poing, sa femme, Jean Brochet, marchand plumassier rue de la Savonnerie, et Claude Blassey, sa femme, à Ponce 'Jacqueau', sculpteur 'pour le Roi', d'une maison consistant en un corps d'hôtel, cave, cour, puits, jardin, le tout clos de murs, assise à Saint-Marcel, rue Saint-Jacques, au lieu-dit le Clos d'Orléans, aboutissant par derrière sur la rivière de Bièvre, moyennant la somme de 550 livres tournois et moyennant aussi 12 deniers de cens envers les religieux et abbé de Sainte-Geneviève-du-Mont et 40 sols de rente envers Jean Jacques de Mesme, seigneur de Roissy., 3 avril 1567; MC/ET/VIII/503; fol. 158-159
      Pour plus grande sûreté de son acquisition, Ponce Jacquio pourra, si bon lui semble, faire décréter la maison au Châtelet de Paris.
      À la suite: 1567, 3 avril. Obligation de Ponce Jacquio envers les vendeurs d'une somme de 250 livres tournois, qui lui reste à payer sur le prix de son acquisition avant le jour de Noël.
      Documents du Minutier central des notaires de Paris, Histoire de l'art au XVIe siècle (1540-1600) [477 actes], par Catherine Grodecki, tome II, Sculpture, peinture et gravure, broderie, faïence et émaillerie, orfèvrerie et joaillerie, armes et armures, Paris, Archives nationales, 1986, p. 100, notice n° 617 (instrument de recherche imprimé dématérialisé, certaines notices sont plus détaillées dans la version intégrale accessible en ligne par la rubrique 'Autres instruments de recherche', voir contexte dans le Plan d’orientation général - Notaires de Paris, guides thématiques du Minutier).
      Pintor, Jacques; Poing, Andrée de; Brochet, Jean; Blassey, Claude; Jacqueau, Ponce; Mesme, Jacques de
    - Acte concernant Nicolas Lebroussart, graveur en gretz à Paris rue Guérin-Boisseau., 10 octobre 1567; MC/ET/VIII/503
      Guérin-Boisseau (rue); Lebroussart, Nicolas; graveur
  - Minutes. 1568, MC/ET/VIII/504; registre
    - Acte concernant Charles Chevallier, haulboys du Roy., 26 mars 1568; MC/ET/VIII/504
      Chevallier, Charles
  - Minutes. 1569, MC/ET/VIII/505; registre. Document détérioré.
    - Acte concernant Nicolas Fuzon, marchand drapier, bourgeois de Paris., 18 août 1569; MC/ET/VIII/505
      Fuzon, Nicolas; négociant
  - Minutes. 1570, MC/ET/VIII/506; registre
  - Minutes. 1571, MC/ET/VIII/507; registre. Document détérioré.
  - Minutes. 1572, 18 février - 1572, 2 avril, 18 février 1572 - 2 avril 1572; MC/ET/VIII/508; registre
    Fragment.
  - Minutes. 1572, 9 avril - 1572, décembre, 9 avril 1572 - décembre 1572; MC/ET/VIII/509; registre. Document détérioré.
    - Acte concernant Jacques Boulleduc, marchand drapier, bourgeois de Paris., 28 mai 1572; MC/ET/VIII/509
    - contrat de mariage de Antoine Leyret, marchand drapier, bourgeois de Paris., 28 juin 1572; MC/ET/VIII/509
      contrat de mariage; Leyret, Antoine; négociant
  - Minutes. 1573, MC/ET/VIII/510; registre
  - Minutes. 1574, janvier - 1574, 13 mai, janvier 1574 - 13 mai 1574; MC/ET/VIII/511; registre
    - Acte concernant Mathurin Laurens, marchand drapier, bourgeois de Paris., 26 mars 1574; MC/ET/VIII/511
      Laurens, Mathurin; négociant
  - Minutes. 1574, 13 mai - 1574, décembre, 13 mai 1574 - décembre 1574; MC/ET/VIII/512; registre. Document détérioré.
  - Minutes. 1575, 22 février - 1575, 25 avril, 22 février 1575 - 25 avril 1575; MC/ET/VIII/513; registre
    - Acte concernant Pharon Parisis, marchand drapier et maître chaussetier, bourgeois de Paris., 10 mars 1575; MC/ET/VIII/513
      Parisis, Pharon; négociant; fabricant d'accessoires vestimentaires